BENJAMÍN SAÚL ESCOBAR GARCÍA

Desarrollo Web Front-end



Desarrollador Front-end con sólida experiencia en HTML5, CSS3 y uso de preprocesador SCSS; especialista en Javascript y framework Angular 2+ con desarrollo de PWA. Experiencia en morfología de imágenes; desarrollo de sistemas de información geográfica, médicos y transaccionales; usando herramientas Git y conectando con APIs REST; con experiencias de trabajo en equipos interdisciplinarios con metodologías ágiles. Aprendiz autodidacta activo. Entusiasta de las nuevas tecnologías, amante del mundo del hardware y músico apasionado.

M	benjamin.s1.e@gmail.com		bit.ly/DeProgramacionYT
in	linkedin.com/in/benjaseg/	<u>↓</u>	<u>benjalorc.github.io</u>

Experiencias Profesionales

Desarrollador Web Front-end. AsteratNet.

Jul 2020-Dic 2020.

Creé componentes funcionales escalables en **React.js 16**, apoyado en el framework para Server Side Rendering **Next.js**, y adoptando componentes de **Material-UI** en las vistas. Construí un **Backend for Frontend** para manejar las conexiones a un **API REST** previa autenticación con **JWT**, y llevé el control del estado de la aplicación mediante **Redux**. Gestioné el progreso de las tareas a través de **Jira** y mantuve un repositorio en **GitHub** creando ramas para cada tarea definida en sesiones de **Scrum**.

Desarrollador Web Front-end. Oralsys.

Abr 2018-Abr 2020.

Desarrollé componentes reutilizables en **Angular 5-8**, apoyado en componentes de **Angular Material** y el framework de CSS **Bootstrap 3**, manejando data a través de un **API REST**, controlando el estado de la aplicación mediante **NgRx**, manteniendo un repositorio en **GitLab**, y gestionando el progreso a través de **Taiga** y **Asana**. Creé vistas para gestión de calendarios apoyado en la librería **Fullcalendar**. Incorporé la creación de documentos en formato pdf con la librería **PdfMake**. Logré gestionar visualización de imagenes RX haciendo uso de **Web Workers** y la librería **Ami.js**. Propuse mis propias ideas de solución de problemas y lideré freelancers contratados para tareas puntuales. Depuré errores propios y de terceros en el front.

Desarrollador Web Front-end. Centro de Sismología Universidad de Oriente.

Sep 2017-Mar 2018.

Desarrollé componentes en **Angular 4**, apoyado en el framework de CSS **Bootstrap 4**, para captura y consulta de datos geográficos sobre sismos, manejando la data a través de un **API REST**, manteniendo un repositorio en **GitHub**, y reportando mi progreso a través de **Trello**. Creé un mapa interactivo para georeferenciación de los datos, con íconos personalizados y visualización dinámica de estos datos, usando la librería **Leaflet**. Fuí capaz de liderar resoluciones de problemas e implementé

varias funcionalidades extra para toma de medidas de areas y distancias aproximadas en el mapa. Depuré fallos en el front producto de cambios al sistema.

Desarrollador Web Full-Stack (MEAN). Universidad Politécnica: UPTOS Oct 2016-Sep 2017.

Creé un sistema de información geográfica para apoyo a la toma de decisiones, usando **Angular 4** y **Bootstrap 3** en el front, **Node.js** con **Express** en el servidor web, y **Mongodb** como manejador de bases de datos. Diseñe los artefactos **UML** para diseñar y documentar todo el sistema. Manejé la autenticación de usuarios mediante **JWT**. Desarrollé componentes para capturar datos poblacionales y estudiantiles desde mi propia **API REST**, apoyada en el middleware **Mongoose** para conexión con base de datos. Implementé georeferenciación de estos datos usando la librería **Leaflet**. Mantuve un repositorio en **GitHub** para el control de versiones. Proyecto *ad honorem* como requisito parcial en la carrera de Ingeriería en Informática.

Cursos

06/2020	CSS: Advanced Layouts with Grid	Linkedin Learning	3h 21m
06/2020	Learning React.js	Linkedin Learning	1h 0m
06/2020	PMI Agile Certified Practitioner	Linkedin Learning	1h 53m
06/2020	Scrum: The Basics	Linkedin Learning	1h 2m
05/2020	Learning 3D Graphics on the Web with Three.js	Linkedin Learning	2h 51m

Formación Académica

2016-Presente	Ingeniería en Informática*	Universidad Politécnica: UPTOS
2013-2016	Técnico Superior Universitario en Informática	Universidad Politécnica: UPTOS
2007-2013	Bachillerato en Ciencias Mención Informática	Escuela Secundaria: Nuestra Señora del Valle

^{*}Sin culminar (último año / en trámites)

Conocimientos / Habilidades / Competencias

- ☑ **Programación:** Dominio de **Javascript** y librerías o frameworks basados en este lenguaje, con experiencia en desarrollo de PWA con **Angular 2+**.
- ☑ Maquetación Web: Experiencia con HTML5 y tendencias de CSS3 con Diseño Responsive, dominando CSS Grid, uso de preprocesador SCSS, e implementación de librerías Bootstrap 3 y 4, consiguiendo efectivas e innovadoras mejoras de UI/UX.
- ☑ **Control de versiones:** Manejo de herramientas **Git** con plataformas como GitHub, BitBucket o Gitlab.
- ☑ **Inglés C1**: Alto nivel conversacional, de lectura y redacción en **inglés** técnico y comercial.
- ☑ Adaptabilidad a cambios de entornos. Aprendizaje rápido en tiempo de desarrollo.
- ☑ Proactividad, capacidad de análisis y resolución de problemas.
- ☑ Habilidad para trabajar en equipo. Practicante **Agile**. Abierto a recibir y ofrecer apoyo.